# 请教陈老师——施工企业借款费用资本化问题

提问人：oliver2009 时间：2012-11-09 08:39:43
陈老师您好！ 之前有学员咨询施工企业借款费用事宜，想进一步问一下，对于一般性的施工企业，建造期间的符合资本化条件的借款费用具体如何操作？会计分录如何操作？是将资本化利息全部计入工程施工，最后全部反映在存货科目，还是说根据工程完工进度，将一部分资本化信息计入存货，另一部分结转至主营业务成本？ 非常感谢！

回答人：chenyiwei
对于符合资本化条件的利息，应先计入工程施工成本，随着收入确认逐步结转到营业成本中。